【裁判字號】    92,抗,3043
【裁判日期】    920828
【裁判案由】    債務不履行等
【裁判全文】
臺灣高等法院民事裁定                            九十二年度抗字第三０四三號
    抗  告  人  資通電腦股份有限公司
    法定代理人  余宏揚
    相  對  人  寰訊科技顧問股份有限公司
    法定代理人  顏如山
    訴訟代理人  張天欽律師
    訴訟代理人  黃于玶律師
右當事人間債務不履行等事件，抗告人對於中華民國九十二年七月二十二日臺灣士林
地方法院九十二年度重訴字第二九三號所為裁定提起抗告，本院裁定如左：
    主      文
抗告駁回。
抗告訴訟費用由抗告人負擔。
    理      由
一、原裁定以：兩造就本件法律關係所生之訴訟，合意由台灣台北地方法院管轄，有
    兩造所訂立之「授權開發軟體及諮詢合約」第十二條可按。依民事訴訟法第二十
    四條第一項之規定，自應由該地方法院管轄，茲抗告人向無管轄權之原法院起訴
    ，顯係違誤，爰依民事訴訟法第二十八條第一項之規定，依職權將本件移送台灣
    台北地方法院，並無不合。
二、抗告意旨略以：伊提起本件訴訟，除依上開合約主張相對人有債務不履行外，並
    對相對人惡意挖角伊之副總經理郭鵬彰之侵權行為，導致在台北市國稅局招標案
    中，取代伊得標而侵害伊之權益，因而一併請求損害賠償。相對人之侵權行為地
    並不以在上開國稅局為限，尚包括在相對人公司內部，依民事訴訟法第十五條之
    規定，亦得由侵權行為地之法院管轄，故原法院亦有管轄權云云。查：兩造除於
    上開「授權開發軟體及諮詢合約」第十二條約明：「甲乙雙方（即兩造）同意如
    有爭執無法解決時，以台灣台北地方法院為第一審管轄法院」外，另於同合法第
    十條約定：「甲乙雙方同意本合約於有效期間及有效期限期滿後一年內，雙方不
    聘僱或委託對方之在職或離職未滿一年之員工所提供之服務，如違反此約定，違
    約之一方應賠償對方以該員工當時（或離職時）之月薪二十倍計罰」等語，準此
    ，抗告人提起本件訴訟，除依上開合約主張相對人有債務不履行外，並對相對人
    惡意挖角其副總經理郭鵬彰之侵權行為，導致在台北市國稅局招標案中，取代其
    得標而侵害其權益，因而一併請求損害賠償。其請求債務不履行及侵權行為損害
    賠償之法律關係，均係依上開「授權開發軟體及諮詢合約」之約定而為請求，自
    均應受上開合意管轄之拘束，即均僅台灣台北地方法院有管轄權，抗告人謂就侵
    權行為部分原法院亦有管轄權云云，要屬誤會。是抗告意旨據以聲明不服原裁定
    ，求予廢棄，非有理由，應予駁回。
據上論結，本件抗告為無理由，爰裁定如主文。
中      華      民      國    九十二    年      八      月    二十八    日
                              民事第四庭
                                  審判長法  官  李  瓊  蔭
                                        法  官  張      蘭
                                        法  官  楊  豐  卿
正本係照原本作成。
如不服本裁定，應於送達後十日內向本院提出再抗告狀，並繳納再抗告費新台幣一千
元。再為抗告應以適用法規顯有錯誤為理由，並經本院之許可，該許可以原裁定所涉
及之法律見解具有原則上之重要性者為限。
中      華      民      國    九十二    年      九      月      二      日
                                        書記官  殷  丹  妮


司法院資訊處製作；財團法人民間司法改革基金會備份。
